臺灣臺南地方法院刑事判決
110年度交簡上字第11號
上  訴  人
即  被  告  張權毅



上列上訴人即被告因公共危險案件，不服本院109年度交簡字第3
617號中華民國109年12月18日第一審刑事簡易判決（聲請簡易判
決處刑：109年度營偵字第2110號），提起上訴，本院管轄之第
二審合議庭判決如下：
    主  文
原判決撤銷。
張權毅駕駛動力交通工具而吐氣所含酒精濃度達每公升零點二五
毫克以上，累犯，處有期徒刑伍月，併科罰金新臺幣肆萬元，有
期徒刑如易科罰金、罰金如易服勞役，均以新臺幣壹仟元折算壹
日。
    犯 罪 事 實
一、張權毅於民國109年11月1日凌晨3時許起，在臺南市新營區
    太子路友人住處飲用酒類，迄同日凌晨4時50分許飲畢後，
    其明知飲用酒類致其吐氣所含酒精濃度達每公升0.25毫克以
    上者，不得駕駛動力交通工具，竟仍基於酒後駕駛動力交通
    工具之犯意，駕駛車號000–2105號自用小客車上路返家。嗣
    行經臺南市○○區○○路0段000號前時，因右轉未打方向燈，為
    警攔查，發現其身上散發酒味，乃於同日上午5時10分許對
    其實施吐氣酒精濃度測試，測得其吐氣所含酒精濃度為每公
    升0.90毫克，因而查悉上情。
二、案經臺南市政府警察局新營分局移送臺灣臺南地方檢察署檢
    察官偵查後聲請以簡易判決處刑。
    理  由
一、證據能力之認定：
  ㈠本件以下所引用具傳聞證據性質之供述證據，因檢察官、被
    告張權毅於本案言詞辯論終結前，均同意有證據能力，本院
    審酌該等證據之作成或取得之狀況，並無非法或不當取證之
    情事，且亦無顯不可信之情況，復經本院於審判期日就該等
    證據依法進行調查、辯論，依刑事訴訟法第159條之5規定，
    均具有證據能力。
  ㈡其餘引用之非供述證據，與犯罪事實具有關聯性，皆無傳聞
    法則之適用，且無違反法定程序取得之情形，復經本院踐行
    證據調查之程序，依刑事訴訟法第158條之4規定之反面解釋
    ，均應有證據能力。
二、本件犯罪事實，業據被告張權毅於警詢、偵查及本院審理中
    坦承不諱，並有臺南市政府警察局新營分局酒精測定紀錄表
    、財團法人台灣電子檢驗中心呼氣酒精測試器檢定合格證書
    影本、車輛詳細資料報表【AVJ-2105號自小客車】在卷可稽
    （見警卷第9、35、25頁），足認被告具有任意性之自白，
    確與事實相符。本件事證明確，被告犯行洵堪認定，應依法
    論科。
三、論罪科刑：
　㈠核被告所為，係犯刑法第185條之3第1項第1款之駕駛動力交
    通工具而吐氣所含酒精濃度達每公升0.25毫克以上之罪。
  ㈡本件有累犯加重其刑之適用：經查，被告前因不能安全駕駛
    之公共危險案件，經本院以107年度交簡字第3438號判決判
    處有期徒刑3月確定，於108年2月20日易科罰金執行完畢，
    有臺灣高等法院被告前案紀錄表在卷足參（見本院卷第24頁
    ），其於上述有期徒刑執行完畢後5年內故意再犯本件有期
    徒刑以上之罪，為累犯。本院審酌被告上述前案與本案間，
    犯罪情節、手段、侵害之法益及所犯之罪罪質均大致相同等
    情，經本院裁量後認為依累犯規定加重其刑，並未使被告所
    受刑罰超過其所應負擔之罪責，參照司法院釋字第775號解
    釋意旨，爰依刑法第47條第1項規定加重其刑。
四、原判決撤銷之理由：原判決以本案事證明確，依法論罪科刑
    ，固非無見。惟查，被告先前雖曾有2次酒後駕車公共危險
    之前案紀錄，然而其第1次為99年間所犯，第2次為107年所
    犯，有臺灣高等法院被告前案紀錄表1份及107年度交簡字第
    3438號判決（見本院交簡上卷第47至49頁）附卷可參，另參
    酌被告遭攔查之地點為臺南市○○區○○路0段000號前，距離被
    告自陳之飲酒地點（臺南市新營區太子路）非遠，綜合考量
    被告本次酒後駕車之時間、距離、素行等因素，本院認原審
    量處被告有期徒刑6月、併科罰金新臺幣8萬元之刑，所為刑
    之量定，稍嫌過重，容有未洽。被告上訴主張原判決量刑過
    重，為有理由，應由本院予以撤銷改判。
五、量刑：爰以行為人之責任為基礎，審酌被告飲酒後吐氣所含
    酒精濃度已達每公升0.25毫克以上，仍駕駛自用小客車上路
    ，嗣因行車違規為警攔查，測得吐氣所含酒精濃度數值高達
    每公升0.90毫克，酒醉程度甚高，且先前已有不能安全駕駛
    之公共危險前案紀錄（參被告前案紀錄表，構成累犯之前案
    紀錄於此不再重複審酌），本案屬第3次犯相同犯罪，其明
    知飲酒後不得駕駛車輛，以及酒醉駕車對他人生命、身體或
    財產法益所造成之危險，仍為本件犯行，除漠視自身安危，
    更罔顧法律規範與公眾道路通行之安全，對公眾交通往來顯
    已造成潛在之高度危險，所為實不足取；惟考量被告於警詢
    及偵查中坦承犯行之犯後態度，以及其第1次之酒駕前案為9
    9年所犯，距今時隔約10年等情；兼衡被告之素行，暨其於
    本院審理中自陳學歷為專科肄業之智識程度，離婚、育有1
    子（現由被告扶養）、失業之家庭生活狀況（見本院卷第58
    頁）等一切情狀，量處如主文所示之刑，並諭知有期徒刑易
    科罰金、罰金易服勞役之折算標準，以示懲儆。
據上論斷，應依刑事訴訟法第369條第1項前段、第364條、第299
條第1項前段，刑法第185條之3第1項第1款、第47條第1項、第41
條第1項前段、第42條第3項前段，刑法施行法第1條之1第1項，
判決如主文。
本案經檢察官吳毓靈聲請簡易判決處刑，檢察官羅瑞昌到庭執行
職務。
中　　華　　民　　國　　110 　年　　3 　　月　　18　　日
                  刑事第三庭　審判長法　官  陳本良
                                    法　官  張  菁
                                    法　官  陳郁婷
以上正本證明與原本無異。
不得上訴。
    　　  　　　　　　　　　　　　　書記官　林怡芳
中　　華　　民　　國　　110 　年　　3 　　月　　18　　日

附錄本案論罪科刑法條
中華民國刑法第185條之3第1項第1款
駕駛動力交通工具而有下列情形之一者，處2 年以下有期徒刑，
得併科20萬元以下罰金：
一、吐氣所含酒精濃度達每公升零點二五毫克或血液中酒精濃度
    達百分之零點零五以上。